臺灣臺中地方法院民事裁定
             111年度司繼字第143號
聲  請  人  臺灣臺中地方檢察署檢察官



受  選任人  朱臺麟  


上列聲請人聲請為被繼承人楊溱榛選任遺產管理人事件，本院裁
定如下：
    主      文
選任朱臺麟為被繼承人楊溱榛之遺產管理人。
准對被繼承人楊溱榛之大陸地區以外繼承人為承認繼承之公示催
告。
被繼承人楊溱榛之大陸地區以外繼承人，應自前項公示催告最後
揭示於法院公告處、資訊網路及其他適當處所之日起，壹年內承
認繼承。上述期限屆滿，無繼承人承認繼承時，被繼承人楊溱榛
之遺產，於清償債權並交付遺贈物後，如有賸餘即歸屬國庫。
聲請程序費用由被繼承人楊溱榛之遺產負擔。
    理      由
一、按繼承開始時，繼承人之有無不明，而無親屬會議或親屬會
    議未於1個月內選定遺產管理人者，利害關係人或檢察官得
    聲請法院選任遺產管理人，並由法院依公示催告程序，定6
    個月以上之期限，公告繼承人，命其於期限內承認繼承，民
    法第1177條、第1178條規定甚明。
二、本件聲請意旨略以：被繼承人楊溱榛（女、民國00年00月00
    日生、身分證統一編號：Z000000000號、生前最後住所：臺
    中市○○區○○○街00號）於109年9月5日死亡，且其繼承人已拋
    棄繼承，是否仍有應繼承之人不明，而其親屬會議亦未於法
    定期間內選定遺產管理人，以致被繼承人請求給付貨款民事
    訴訟事件無以進行，爰基於利害關係人地位，依法聲請為被
    繼承人選任遺產管理人等語，並提出臺灣高等法院臺中分院
    109年度重上更二字第75號、本院109年度司繼字第2790號、
    110年度司繼字第1165號等事件影卷為證。
三、經查，聲請人主張被繼承人提起民事請求給付貨款訴訟事件
    因被繼承人死亡而無法續行，且被繼承人死亡後其所有繼承
    人均已拋棄繼承，是否仍有應繼承之人不明，而其親屬會議
    未於法定期間內選定遺產管理人等事實，此有聲請人提出前
    揭書證在卷可證，堪信為真實，從而聲請人聲請選任被繼承
    人之遺產管理人，揆諸前揭法條規定，為有理由，應予准許
    。選任遺產管理人，除慮及管理遺產之公平性外，尚需考量
    其適切性，亦即應以對被繼承人之遺產、遺債情形瞭解較深
    者優先選任為宜；本院斟酌聲請人之推薦，綜觀全卷，審酌
    關係人朱臺麟固已聲明拋棄對被繼承人楊溱榛之繼承權，且
    經本院以109年度司繼字第2790號拋棄繼承事件准予備查在
    案，然朱臺麟為被繼承人楊溱榛之配偶，對被繼承人楊溱榛
    生前之財產及債權債務關係應有相當程度之瞭解，必較他人
    知之甚詳，故對遺產之管理應不生窒礙，此外，朱臺麟復於
    本院111年2月17日訊問時到庭表明願意擔任被繼承人楊溱榛
    之遺產管理人等語。執此，本院認為由朱臺麟擔任被繼承人
    楊溱榛之遺產管理人，應屬妥適，爰選任之。
四、依家事事件法第127條第4項規定，裁定如主文。
中　　華　　民　　國　　111 　年　　2 　　月　　21　　日
                  家事法庭  司法事務官　沈珮純
以上正本係照原本作成。
如不服本件裁定，得於裁定書送達之翌日起10日內，以書狀敘述
理由，向本庭提起抗告，並應繳納抗告費新臺幣1,000元。  
中　　華　　民　　國　　111 　年　　2 　　月　　21　　日
                                書記官　張琳紫